臺灣高等法院花蓮分院刑事判決　　　　100年度上訴字第207號
上　訴　人
即　被　告　朱震秦
指定辯護人　陳正忠律師
上列上訴人因販賣毒品等案件，不服臺灣花蓮地方法院100年度
訴字第91號中華民國100年8月18日第一審判決（起訴案號：臺灣
花蓮地方法院檢察署99年度偵字第5328號，及移送併案審理案號
：100年度偵字第732號），提起上訴，本院判決如下：
    主  文
上訴駁回。
    犯罪事實
一、朱震秦（綽號「阿震」）明知甲基安非他命（起訴書及原判
    決均誤載為安非他命）為毒品危害防制條例所規定之第二級
    毒品，不得販賣與施用，仍基於販賣第二級毒品以營利之犯
    意，以其所申辦使用之0000000000號行動電話作為聯絡之工
    具，而分別與陳瓊琳（綽號「麻仔華」）、潘馨怡（原名「
    王馨怡」）及劉代勇聯繫後，即於如附表編號1、4、5、6、
    7所示之時間、地點與方式，販賣甲基安非他命予陳瓊琳3次
    、潘馨怡2次。
二、朱震秦另與其弟朱震齊（持用0000000000號行動電話，該門
    號行動電話無證據證明係朱震齊所有；朱震齊另案由檢察官
    於民國100年4月12日發布通緝中，迄未到案）共同基於販賣
    第二級毒品以營利之犯意，於如附表編號2、3所示之時間、
    地點及方式，共同販賣甲基安非他命予陳瓊琳2次。
三、另基於幫助他人施用第二級毒品之犯意，並於如附表編號8
    至13所示之時間，由朱震秦代潘馨怡、劉代勇向上游陳碧章
    （檢察官另行起訴，由臺灣花蓮地方法院【下稱花蓮地院】
    另以100年度訴字第75、127號審理中）購買甲基安非他命後
    ，再至如附表編號8至13所示之地點，將甲基安非他命交予
    潘馨怡、劉代勇，以此方式幫助潘馨怡、劉代勇施用甲基安
    非他命各3次。嗣經警對朱震齊施以通訊監察後，查知朱震
    齊及朱震秦2人之上手係陳碧章，進而於99年10月26日上午8
    時許持搜索票在朱震秦位於花蓮縣吉安鄉○里村○里○街31
    號住處進行搜索，進而查獲上情。
四、案經花蓮縣警察局移送臺灣花蓮地方法院檢察署檢察官（下
    稱花蓮地檢）偵查起訴及併送併案審理。
    理  由
壹、本案應先予說明部分：
    「安非他命」（Amphetamine，即毒品危害防制條例第2條條
    文附表二編號12）係屬毒品危害防制條例第2條第2項第2款
    所列之第二級毒品，「甲基安非他命」（Methamphetamine
    ）亦屬同條項款附表（即同條文附表二編號89）所載之第二
    級毒品，依行政院衛生署食品藥物管理局之相關函釋，二者
    均多為硫酸鹽或鹽酸鹽，可溶於水、白色、略帶苦味之結晶
    ，甲基安非他命係安非他命之衍生物，甲基安非他命作用之
    強度較安非他命強；又初步檢驗結果，尿液中安非他命類藥
    物及其代謝物之濃度大於500NG/ML時，應再以氣相層析質譜
    分析方法進行確認，確認檢驗結果尿液中甲基安非他命濃度
    大於500NG/ML且其代謝物安非他命之濃度在200NG/ML以上時
    ，始會判定為甲基安非他命；而施用甲基安非他命，尿液中
    可檢出甲基安非他命及安非他命，另施用安非他命，尿液中
    則僅可檢出安非他命（見行政院衛生署管制藥品管理局濫用
    藥物檢驗相關解釋彙編第71、72、99、100頁）。又二者雖
    使用劑量及致死劑量有別，惟目前國內發現者絕大多數都為
    「甲基安非他命」之鹽酸鹽，且本案被告為警採集尿液送驗
    後呈安非他命、甲基安非他命陽性反應等情，有花檢99年度
    聲觀字第136號聲請書、花蓮地院99年度毒聲字第150號刑事
    裁定、花檢99年度偵字第5555號不起訴處分書各1份在卷可
    徵（見偵5555號卷第17、20、21、41頁）；再參以被告在本
    案第二級毒品來源之陳碧章以及向被告購買毒品之陳瓊琳，
    渠等2人為警查獲後所採集之尿液送驗後同呈安非他命、甲
    基安非他命陽性反應，亦有花蓮地院100年度易字第208號及
    100年度花簡字第61號刑事判決各1份附卷可憑（見本院卷）
    ），顯見被告在本案所販賣之第二級毒品應係「甲基安非他
    命」。而現行司法實務通俗所稱之「安非他命」本係不精確
    之稱謂，實際上皆係指「甲基安非他命」，因此本案警詢、
    偵訊、原審及本院先後分別於訊（詢）問或交互詰問之過程
    中，雖將甲基安非他命之名稱簡化為「安非他命」一詞，惟
    並不影響被告犯罪事實之認定。
貳、證據能力：
    按被告以外之人於審判外之言詞或書面陳述，除法律有規定
    者外，不得作為證據。又被告以外之人於偵查中向檢察官所
    為之陳述，除顯有不可信之情況者外，得為證據；被告以外
    之人於審判外之陳述，經當事人於審判程序同意作為證據，
    法院審酌該言詞陳述或書面陳述作成時之情況，認為適當者
    ，亦得為證據。當事人、代理人或辯護人於法院調查證據時
    ，知有第159條第1項不得為證據之情形，而未於言詞辯論終
    結前聲明異議者，視為有前項之同意，刑事訴訟法第159條
    第1項、第159條之1第2項及第159條之5分別定有明文。查證
    人陳瓊琳、潘馨怡及劉代勇於警詢時之陳述，雖不合刑事訴
    訟法第159條第1項得為證據之要件，惟被告及其辯護人對於
    上開審判外之言詞陳述，均業於本院行準備程序時表示「無
    爭執，均同意有證據能力」等語（見本院卷第53頁反面），
    且迄於本案言詞辯論終結前亦未聲明異議，而本院審酌其等
    言詞陳述作成之情況，核無違法取證及證明力明顯過低之瑕
    疵，亦認為以之作為證據為適當；又證人陳瓊琳、潘馨怡及
    劉代勇於偵查中之陳述，亦無顯不可信之情形，故依上開規
    定，證人陳瓊琳、潘馨怡及劉代勇於警詢、偵查中之陳述，
    均具有證據能力。
、實體部分：
甲、認定犯罪事實所憑之證據及理由：
一、關於附表編號1~5部分（陳瓊琳）：
  (一)、訊據被告對於附表編號1、5所示之犯行部分，均坦承不諱
      部分，惟矢口否認有附表編號2、3、4部分之販賣第二級
      毒品犯行，辯稱略以：編號2、3部分，是幫陳瓊琳調甲基
      安非他命；編號4部分，是我跟陳瓊琳各出1千元，一起向
      陳碧章購買甲基安非他命，並非伊販賣甲基安非他命予陳
      瓊琳云云。
  (二)、惟查，此部分犯罪事實，業據被告先後於偵查及原審坦承
      不諱，並於本院就附表編號1、5部分認罪在卷（見警卷第
      6、8頁；99年度偵字第5555號卷，下稱偵5555號卷，第14
      頁；99年度警聲指字第5號卷，下稱警聲指5號卷，第145
      頁；99年度偵字第5328號卷，下稱偵5328號卷，第115、
      143-145、190、191、200頁；花蓮地院聲羈卷第5頁；原
      審卷第282、283頁；本院卷第53頁反面、54、78~79頁）
      。
  (三)、又據證人陳瓊琳於警詢、偵訊及原審明確證述：於附表
      1~5之時間、地點，向被告購買甲基安非他命，其中編號
      2部分則是先向被告之弟弟朱震齊聯絡（至於編號3部分是
      否朱震齊透過被告因時間已久忘記了），被告每次賣給伊
      的甲基安非他命都偷工減料等語甚明（見警卷第36-46頁
      ；警聲指5號卷第150-151頁；偵5328號卷第177-179、181
      -183頁；原審卷第278-280頁）。
  (四)、另依據證人陳碧章於偵查及本院審理時明確證述：我之前
      都賣給弟弟朱震齊，後來朱震齊去新竹後有交代我說如果
      朱震秦需要的話就賣給他等語（見偵5328號卷第221頁）
      。另於本院證述：伊不認識陳瓊琳，通常是被告打電話給
      伊說要買甲基安非他命，至於被告買甲基安非他命之後的
      情形就不曉得，但知道被告有再轉賣，被告不會告訴伊是
      何人要向被告購買，也沒有看過有人在交易現場等候等語
      （見本院卷第43頁反面-76頁），無從為被告有利之認定
      。
  (五)、末有被告所使用門號0000-0000000號行動電話與朱震齊所
      持用之0000-000000號行動電話及證人陳瓊琳所使用之000
      0-000000號行動電話通訊監察譯文、0000000000號行動電
      話通聯紀錄在卷足資佐證，被告以前詞空言否認，不足採
      信，此部分事證明確，犯行皆堪以認定。
二、關於附表編號6~10部分（潘馨怡）：
 (一)、此部分犯罪事實，業據被告於偵查、原審及本院坦承不諱
     （見警卷第4、8頁；警聲指5號卷第145頁；偵5328號卷第
     138-140、143-145、188、207頁；花蓮地院聲羈卷第5頁；
     原審卷第282、283頁；本院卷第53頁反面、54、78~79頁）
     。
 (二)、又證人潘馨怡於警詢、偵查中證述上情甚明（見偵5328號
     卷第79-90、117、118、148-150、152-155、160-161頁）
     。
 (三)、有被告所使用門號0000-0000000號行動電話與朱震齊所持
     用之0000-000000號行動電話及證人潘馨怡所使用之0000-0
     00000號行動電話通訊監察譯文、0000000000號行動電話通
     聯紀錄在卷足資佐證，被告此部分之自白與事實相符，此
     部分事證明確，犯行堪以認定。
三、關於附表編號11~13部分（劉代勇）：
  (一)、此部分犯罪事實，業據被告於偵查、原審及本院坦承不諱
      （見警卷第6、8頁；偵5555號卷第14頁；警聲指5號卷第
      145頁；偵5328號卷第193、200頁；花蓮地院聲羈卷第5頁
      ；原審卷第282、283頁；本院卷第53頁反面、54、78~79
      頁）。
  (二)、又證人劉代勇於警詢、偵查中證述甚明（見偵5328號卷第
      121、122、167-168、171-173頁）。
  (三)、有被告所使用門號0000-0000000號行動電話與朱震齊所持
      用之0000-000000及證人劉代勇所使用之0000-000000號行
      動電話通訊監察譯文（見偵5328號卷第18-71頁）、00000
      00000號行動電話通聯紀錄在卷足資佐證，被告此部分之
      自白與事實相符，此部分事證明確，犯行堪以認定。
四、我國查緝毒品之施用或販賣一向執法甚嚴，對於販賣毒品者
    尤科以重度刑責，又販賣毒品既係違法行為，當非可公然為
    之，亦無公定價格，且容易分裝並增減份量，而每次買賣之
    價量，可能隨時依雙方關係深淺、資力、需求量及對行情之
    認知、來源是否充裕、查緝是否嚴謹、購買者被查獲時供述
    購買對象之可能風險之評估等情形，而異其標準，非可一概
    而論；而買受毒品之人通常亦無法探知販毒者賺取利潤幾何
    ，是販賣毒品之利得，除販毒者坦承犯行或價量俱臻明確外
    ，委難察得實情，販賣之人從價差或量差中牟利之方式雖異
    ，其意圖營利之販賣行為則同一。是以因甲基安非他命量微
    價高，販賣者率有利益可圖，被告販賣甲基安非他命，如無
    利益可得，又豈會甘冒遭警查獲可能處以重刑之風險而如此
    作為，參以證人陳瓊琳於原審審理時稱：伊與朱震秦、朱震
    齊兄弟並不熟，是在遊樂場認識的，伊是直接跟朱震齊購買
    ，朱震齊不在時伊才找朱震秦，或是朱震秦代替他弟弟拿毒
    品給伊等語（見原審卷第275-278頁），是證被告與證人陳
    瓊琳並無特殊交情，被告如無利益可得，又豈會甘冒遭警查
    獲可能處以重刑之風險而提供毒品與陳瓊琳，甚至應其弟朱
    震齊之指示，向上游陳碧章拿取毒品後再賣給陳瓊琳？且被
    告亦不否認將毒品交給陳瓊琳時會從中抽取一點甲基安非他
    命（見偵5328號卷第14、115頁），及證人陳瓊琳於原審亦
    證稱：只要經過哥哥（即被告）交付甲基安非他命的數量都
    比較少，所以伊向朱震齊反應此事，朱震齊就對伊說每個人
    都這樣講等語（見原審卷第277、280頁），而證人潘馨怡雖
    為被告之弟朱震齊之前妻，然被告於警詢、偵訊時亦不否認
    於如附表編號6、7所示之時間，向上游拿取甲基安非他命後
    ，從中抽取少許甲基安非他命作為仲介的酬謝，再將甲基安
    非他命交付證人潘馨怡之事實（見警聲指5號卷第61-62頁、
    偵5328號卷第192頁）。另參以證人陳瓊琳與朱震齊於99年9
    月5日之通聯譯文、證人潘馨怡與朱震齊於99年9月4日之通
    聯譯文，其等皆於電話中向朱震齊抱怨被告抽取過多毒品（
    見警聲指字第5號卷第84、94頁），顯見被告係為了能從中
    獲取甲基安非他命供己施用，才販賣甲基安非他命予證人陳
    瓊琳5次及潘馨怡2次，且每次均係被告主動從中抽取部分甲
    基安非他命後，再將剩餘甲基安非他命交予證人陳瓊琳、潘
    馨怡，而非因證人陳瓊琳、潘馨怡為感謝被告之協助調取甲
    基安非他命而分少量甲基安非他命予被告施用作為報酬，益
    證被告上開7次交付毒品予其等時，均無單純幫助其等施用
    甲基安非他命，始代其等向上游陳碧章購買毒品之意，其主
    觀上具有營利之意圖甚明。
五、綜上所述，上揭補強證據已足資證明被告於偵查、原審及本
    院所為之任意性自白，核與事實相符，本件事證明確，被告
    之犯行均堪予認定。
乙、論罪之理由：
一、查甲基安非他命為毒品危害防制條例第2條第2項第2款所列
    之第二級毒品。核被告就如附表編號1至7所為，係犯毒品危
    害防制條例第4條第2項之販賣第二級毒品罪；就如附表編號
    8至13所為，係犯刑法第30條第1項、毒品危害防制條例第10
    條第2項之幫助施用第二級毒品罪。
二、被告與朱震齊就附表編號2、3之販賣第二級毒品犯行，有犯
    意聯絡與行為分攤，為共同正犯。公訴意旨認被告所為如附
    表編號2、3、4、6之犯行，係犯幫助施用第二級毒品罪嫌，
    容有誤會，惟其社會基本事實同一，起訴法條應予變更（原
    審及本院已告知被告所犯法條）。被告持有第二級毒品進而
    販賣、幫助他人施用之，其持有之低度行為應為販賣、幫助
    施用之高度行為所吸收，均不另論罪。
三、其所為如附表所示販賣第二級毒品5次、共同販賣第二級毒
    品2次、幫助施用第二級毒品6次等犯行，各次犯行之時間、
    地點均不同，顯係基於各別犯意所為，應予分論併罰。
四、又被告犯6次幫助施用毒品罪，各依刑法第30條第2項之規定
    減輕其刑。
五、按毒品危害防制條例已於民國98年5月20日修正公布，其中
    第17條增列第二項規定：「犯第4條至第8條之罪於偵查及審
    判中均自白者，減輕其刑。」依該條項修正立法理由觀之，
    係為使刑事案件儘速確定，鼓勵被告認罪，並節省司法資源
    ，苟行為人於偵查及審判中均對自己之犯罪事實全部或主要
    部分為肯定供述之意，即符自白減輕其刑要件。依上揭法條
    之規定，所謂「偵查中之自白」既未明定限縮專指檢察官偵
    查中為限。而依現行刑事訴訟體制，刑事訴訟程序中之「偵
    查」，乃偵查機關就人犯之發現、確保、犯罪事實之調查，
    證據之發現、蒐集及保全為內容，以決定有無犯罪嫌疑，應
    否提起公訴之偵查機關活動。偵查機關有主體偵查機關與輔
    助偵查機關之分，檢察官乃偵查主體，司法警察官或司法警
    察則係偵查之輔助機關，此觀刑事訴訟法第228條第1項、第
    231條之1規定，均以檢察官為主體，而第229條至第231條之
    司法警察官或司法警察，則分別規定為「協助檢察官」、「
    應受檢察官之指揮」、「應受檢察官之命令」，即足明瞭。
    是上開「偵查中自白」之範圍，適用上應兼指司法警察官或
    司法警察實施之輔助偵查程序在內。司法警察官或司法警察
    就具體案件開始進行調查，並對犯罪嫌疑人製作調查筆錄時
    ，為犯罪嫌疑人之被告如就犯罪嫌疑事實予以自白，應認其
    警詢自白，屬於偵查中自白之一環，而合於「偵查中自白」
    之要件。又毒販在偵查及審判中之歷次陳述，各有一次以上
    之自白，並供出毒品來源，因而查獲其他正犯或共犯之情形
    ，即已完全合致第17條第1項、第2項規定之要件（最高法院
    99年度台上字第2423號、98年度台上字第7231號判決意旨參
    照）。查被告於如附表編號1至編號7之販賣第二級毒品、共
    同販賣第二級毒品犯行，於偵查、原審及本院時均各有1次
    以上自白（見警卷第4、6、8頁；偵5555號卷第14頁；警聲
    指5號卷第145頁；偵5328號卷第115、138-140、143-145、1
    88【指編號6】、190、191、200、207頁；花蓮地院聲羈卷
    第5頁；原審卷第282、283頁；本院卷第53頁反面、54、78~
    79頁），依上開說明，均應依毒品危害防制條例第17條第2
    項規定減輕其刑。
六、被告雖於警詢時供出上游陳碧章，惟員警於偵辦被告與其弟
    朱震齊販賣毒品案件時，先於99年8月13日對朱震齊所使用
    之行動電話聲請通訊監察，並於監察期間發現上游為綽號「
    阿瑋」之男子，隨即於99年9月9日聲請對「阿瑋」之行動電
    話門號進行通訊監察，並於執行通訊監察過程中即知綽號「
    阿瑋」之男子即為陳碧章，而於通訊監察期間對陳碧章販毒
    情事實施跟監、埋伏偵查作為等情，有花蓮縣警察局100年6
    月8日花警刑大偵1字第1000026068號函在卷可參（見原審卷
    第232~240頁），是員警於被告供出上游前，已知陳碧章涉
    有販賣毒品嫌疑，故陳碧章並非因被告於99年10月26日警詢
    筆錄供出上游因而破獲，被告無從依毒品危害防制條例第17
    條第1項規定減輕其刑。
七、臺灣花蓮地方法院檢察署99年度偵字第5555號移送原審併案
    審理部分（見原審卷第43~46頁），因與本案附表編號1~13
    所示之犯罪事實相同，實屬單純一罪關係，故應併予審理，
    附此說明。
肆、上訴駁回之理由：
    原審審理結果，就被告所犯附表編號1~13販賣第二級毒品甲
    基安非他命及幫助施用第二級毒品犯行，適用毒品危害防制
    條例第4條第2項、第10條第2項、第17條第2項、第19條第1
    項，刑法第11條、第28條、第30條第1項、第2項、第51條第5
    款等規定，並審酌被告年輕力壯不思以正當途徑獲取金錢，
    無視於國家杜絕毒品危害之禁令，竟以販賣毒品圖不法利益
    ，並基於朋友情誼，為幫潘馨怡、劉代勇施用甲基安非他命
    ，而代其等購買甲基安非他命，均足以使購買施用及幫助施
    用者導致生理及心理毒害，形成生理成癮性及心理依賴性，
    戕害國民身心健康，危害社會治安，被告各次販賣毒品之所
    得，及犯後坦承犯行等一切情狀，各量處如附表編號1~13所
    示之刑，及定其應執行之刑。復認為未扣案0000000000號行
    動電話1支（含SIM卡1張），為被告所有，業據被告供承在
    卷（見原審卷第244頁），並為本案販賣甲基安非他命、與
    朱震齊共同販賣甲基安非他命所用之物，爰就如附表編號1
    至7販賣毒品之部分，依毒品危害防制條例第19條第1項規定
    宣告沒收，如全部或一部不能沒收時，追徵其價額，並就如
    附表編號2、3之共同販賣毒品部分，本於責任共同原則，與
    共犯朱震齊連帶追徵其價額。未扣案而由共犯朱震齊所持用
    之0000-000000號行動電話1支（含SIM卡1張），為案外人朱
    震嘉所申辦，此有行動電話門號查詢紀錄1份在卷可參（見
    偵字第5328號卷第19頁），亦無證據證明係朱震齊所有，自
    無從宣告沒收。未扣案如附表編號1至附表7販賣毒品所得共
    新臺幣（下同）12,000元，應依毒品危害防制條例第19條第
    1項規定宣告沒收，如全部或一部不能沒收時，以其財產抵
    償之，並就其中如附表編號2及編號3販賣毒品所得共2,000
    元部分，與朱震齊連帶沒收，如全部或一部不能沒收時，以
    其與共犯朱震齊之財產連帶抵償之，其認事用法均無違誤，
    量刑亦甚妥適。被告上訴意旨認附表編號2、3、4部分認事
    用法不當，經核為無理由（已如前述），應予駁回。
據上論斷，應依刑事訴訟法第368條，判決如主文。
本案經檢察官謝道明到庭執行職務。
中    華    民    國   100    年    11    月    15    日
                    刑事庭審判長法  官  謝志揚
                                法  官  黃玉清
                                法  官  李水源
以上正本證明與原本無異。
如不服本判決，應於收受送達後10日內向本院提出上訴書狀，其
未敘述理由者，並得於提起上訴狀後10日內向本院補提理由書（
均須按他造當事人之人數附繕本）「切勿逕送上級法院」。
又辯護人依據刑事訴訟法第346條；公設辯護人條例第17條；律
師法第32條第2項、第36條等規定之意旨，尚負有提供法律知識
、協助被告之義務（含為被告之利益提起上訴，但不得與被告明
示之意思相反）。
中    華    民    國   100    年    11    月    15    日
                                書記官  陳有信
附錄本判決論罪科刑法條：
毒品危害防制條例第4條
製造、運輸、販賣第一級毒品者，處死刑或無期徒刑；處無期徒
刑者，得併科新臺幣2千萬元以下罰金。
製造、運輸、販賣第二級毒品者，處無期徒刑或7年以上有期徒
刑，得併科新臺幣1千萬元以下罰金。
製造、運輸、販賣第三級毒品者，處5年以上有期徒刑，得併科
新臺幣7百萬元以下罰金。
製造、運輸、販賣第四級毒品者，處3年以上10年以下有期徒刑
，得併科新臺幣3百萬元以下罰金。
製造、運輸、販賣專供製造或施用毒品之器具者，處1年以上7年
以下有期徒刑，得併科新臺幣1百萬元以下罰金。
前五項之未遂犯罰之。
附表
┌──┬─────┬─────┬───┬──────────┬────┬──────────────────┐
│編號│  時  間  │  地  點  │對  象│犯罪方式及毒品種類  │販賣所得│主  文                              │
├──┼─────┼─────┼───┼──────────┼────┼──────────────────┤
│ 1  │99年8月11 │花蓮縣吉安│陳瓊琳│陳瓊琳以行動電話撥打│2,000元 │朱震秦販賣第二級毒品，處有期徒刑年│
│    │日23時47分│鄉○里○街│      │朱震秦所有之0000-000│        │捌月。未扣案0000000000號行│
│    │許至午夜12│31號朱震秦│      │858號行動電話與朱震 │        │動電話壹支（含該門號之SIM卡壹張）沒 │
│    │時之間某時│住處樓下路│      │秦聯絡後，2人相約於 │        │收，如全部或一部不能沒收時，追徵其價│
│    │。        │口處      │      │前開地點見面，朱震秦│        │額；未扣案販賣毒品所得新臺幣貳仟元沒│
│    │          │          │      │遂以2,000元之價格販 │        │收，如全部或一部不能沒收時，以其財產│
│    │          │          │      │賣甲基安非他命予陳瓊│        │抵償之。                            │
│    │          │          │      │琳1次，並向陳瓊琳收 │        │                                    │
│    │          │          │      │取2,000元。         │        │                                    │
├──┼─────┼─────┼───┼──────────┼────┼──────────────────┤
│ 2  │99年8月28 │花蓮縣吉安│陳瓊琳│陳瓊琳以行動電話撥打│1,000元 │朱震秦共同販賣第二級毒品，處有期徒刑│
│    │日21時12分│鄉化仁國小│      │朱震齊所使用之0917-6│        │年捌月。未扣案0000000000│
│    │許後某時  │附近（近陳│      │19731號行動電話，向 │        │號行動電話壹支（含該門號之SIM卡壹張 │
│    │          │瓊琳住處附│      │朱震齊稱要購買甲基安│        │）均沒收，如全部或一部不能沒收時，與│
│    │          │近）      │      │非他命1,000元，朱震 │        │朱震齊連帶追徵其價額；未扣案之販賣第│
│    │          │          │      │齊因人不在花蓮地區，│        │二級毒品所得新臺幣壹仟元與朱震齊連帶│
│    │          │          │      │遂撥打0000-000000號 │        │沒收，如全部或一部不能沒收時，以其與│
│    │          │          │      │行動電話聯繫朱震秦，│        │朱震齊之財產連帶抵償之。            │
│    │          │          │      │要其將甲基安非他命拿│        │                                    │
│    │          │          │      │給陳瓊琳，朱震秦遂先│        │                                    │
│    │          │          │      │向上游陳碧章購得甲基│        │                                    │
│    │          │          │      │安非他命後，於前開地│        │                                    │
│    │          │          │      │點以1,000元的價格販 │        │                                    │
│    │          │          │      │賣甲基安非他命與陳瓊│        │                                    │
│    │          │          │      │琳，並向陳瓊琳收取1,│        │                                    │
│    │          │          │      │000元。             │        │                                    │
├──┼─────┼─────┼───┼──────────┼────┼──────────────────┤
│ 3  │99年8月30 │朱震秦上開│陳瓊琳│陳瓊琳以行動電話撥打│1,000元 │朱震秦共同販賣第二級毒品，處有期徒刑│
│    │日17時28分│住處樓下  │      │朱震齊所使用之0917-6│        │年捌月。未扣案0000000000│
│    │42秒後某時│          │      │19731號行動電話，向 │        │號行動電話壹支（含該門號之SIM卡壹張 │
│    │          │          │      │朱震齊稱要購買甲基安│        │）均沒收，如全部或一部不能沒收時，與│
│    │          │          │      │非他命1,000元，朱震 │        │朱震齊連帶追徵其價額；未扣案之販賣第│
│    │          │          │      │齊因人不在花蓮，遂撥│        │二級毒品所得新臺幣壹仟元與朱震齊連帶│
│    │          │          │      │打0000-000000號行動 │        │沒收，如全部或一部不能沒收時，以其與│
│    │          │          │      │電話聯繫朱震秦，要其│        │朱震齊之財產連帶抵償之。            │
│    │          │          │      │將甲基安非他命拿給陳│        │                                    │
│    │          │          │      │瓊琳，朱震秦遂先向上│        │                                    │
│    │          │          │      │游陳碧章購得甲基安非│        │                                    │
│    │          │          │      │他命後，於前開地點見│        │                                    │
│    │          │          │      │面以1,000元的價格販 │        │                                    │
│    │          │          │      │賣甲基安非他命予陳瓊│        │                                    │
│    │          │          │      │琳，並向陳瓊琳收取1,│        │                                    │
│    │          │          │      │000元。             │        │                                    │
├──┼─────┼─────┼───┼──────────┼────┼──────────────────┤
│ 4  │99年8月31 │朱震秦上開│陳瓊琳│陳瓊琳以行動電話撥打│3,000元 │朱震秦販賣第二級毒品，處有期徒刑年│
│    │日12時49分│住處樓下  │      │朱震秦所有之0000-000│        │捌月，未扣案0000000000號行│
│    │42秒後某時│          │      │858號行動電話與朱震 │        │動電話壹支（含該門號之SIM卡壹張）沒 │
│    │          │          │      │秦聯絡後，2人相約於 │        │收，如全部或一部不能沒收時，追徵其價│
│    │          │          │      │前開地點見面，朱震秦│        │額；未扣案販賣毒品所得新臺幣仟元沒│
│    │          │          │      │遂以3,000元之價格販 │        │收，如全部或一部不能沒收時，以其財產│
│    │          │          │      │賣甲基安非他命予陳瓊│        │抵償之。                            │
│    │          │          │      │琳1次，並向陳瓊琳收 │        │                                    │
│    │          │          │      │取3,000元。         │        │                                    │
├──┼─────┼─────┼───┼──────────┼────┼──────────────────┤
│ 5  │99年9月2日│朱震秦上開│陳瓊琳│陳瓊琳以行動電話撥打│1,000元 │朱震秦販賣第二級毒品，處有期徒刑年│
│    │15時5分11 │住處樓下  │      │朱震秦所有之0000-000│        │捌月。未扣案0000000000號行│
│    │秒後某時  │          │      │858號行動電話與朱震 │        │動電話壹支（含該門號之SIM卡壹張）沒 │
│    │          │          │      │秦聯絡後，2人相約於 │        │收，如全部或一部不能沒收時，追徵其價│
│    │          │          │      │前開地點見面，朱震秦│        │額；未扣案販賣毒品所得新臺幣壹仟元沒│
│    │          │          │      │遂以1,000元之價格販 │        │收，如全部或一部不能沒收時，以其財產│
│    │          │          │      │賣甲基安非他命與陳瓊│        │抵償之。                            │
│    │          │          │      │琳1次，並向陳瓊琳收 │        │                                    │
│    │          │          │      │取1,000元。         │        │                                    │
├──┼─────┼─────┼───┼──────────┼────┼──────────────────┤
│ 6  │99年9月2日│朱震秦上開│潘馨怡│潘馨怡以行動電話撥打│2,000元 │朱震秦販賣第二級毒品，處有期徒刑年│
│    │21時58分55│住處附近之│      │朱震秦所有之0000-000│        │捌月。未扣案0000000000號行│
│    │秒後某時  │「一六堂」│      │858號行動電話與朱震 │        │動電話壹支（含該門號之SIM卡壹張）沒 │
│    │          │便利商店前│      │秦聯絡後，2人相約於 │        │收，如全部或一部不能沒收時，追徵其價│
│    │          │          │      │前開地點見面，朱震秦│        │額；未扣案販賣毒品所得新臺幣貳仟元沒│
│    │          │          │      │遂以2,000元之價格販 │        │收，如全部或一部不能沒收時，以其財產│
│    │          │          │      │賣甲基安非他命予潘馨│        │抵償之。                            │
│    │          │          │      │怡1次，並向陳瓊琳收 │        │                                    │
│    │          │          │      │取2,000元。         │        │                                    │
├──┼─────┼─────┼───┼──────────┼────┼──────────────────┤
│ 7  │99年9月4日│朱震秦上開│潘馨怡│潘馨怡以行動電話撥打│2,000元 │朱震秦販賣第二級毒品，處有期徒刑年│
│    │21時9分21 │住處附近之│      │朱震秦所有之0000-000│        │捌月。未扣案0000000000號行│
│    │秒後某時  │「一六堂」│      │858號行動電話與朱震 │        │動電話壹支（含該門號之SIM卡壹張）沒 │
│    │          │便利商店前│      │秦聯絡後，2人相約於 │        │收，如全部或一部不能沒收時，追徵其價│
│    │          │          │      │前開地點見面，朱震秦│        │額；未扣案販賣毒品所得新臺幣貳仟元沒│
│    │          │          │      │遂以2,000元之價格販 │        │收，如全部或一部不能沒收時，以其財產│
│    │          │          │      │賣甲基安非他命予潘馨│        │抵償之。                            │
│    │          │          │      │怡1次，並向陳瓊琳收 │        │                                    │
│    │          │          │      │取2,000元。         │        │                                    │
├──┼─────┼─────┼───┼──────────┼────┼──────────────────┤
│ 8  │99年9月7日│朱震秦上開│潘馨怡│潘馨怡以行動電話撥打│   --   │朱震秦幫助施用第二級毒品，處有期徒刑│
│    │23時50分26│住處附近之│      │朱震秦所有之0000-000│        │陸月。                              │
│    │秒後某時  │「一六堂」│      │858號行動電話與朱震 │        │                                    │
│    │          │便利商店前│      │秦聯絡並表示需要1,00│        │                                    │
│    │          │          │      │0元之甲基安非他命， │        │                                    │
│    │          │          │      │朱震秦遂代其向上游陳│        │                                    │
│    │          │          │      │碧章購買甲基安非他命│        │                                    │
│    │          │          │      │後，未抽取任何利潤，│        │                                    │
│    │          │          │      │即於前開地點將代購之│        │                                    │
│    │          │          │      │甲基安非他命交予潘馨│        │                                    │
│    │          │          │      │怡，幫助潘馨怡施用甲│        │                                    │
│    │          │          │      │基安非他命。        │        │                                    │
├──┼─────┼─────┼───┼──────────┼────┼──────────────────┤
│ 9  │99年9月9日│朱震秦上開│潘馨怡│潘馨怡以行動電話撥打│   --   │朱震秦幫助施用第二級毒品，處有期徒刑│
│    │1時8分29秒│住處附近之│      │朱震秦所有之0000-000│        │陸月。                              │
│    │後某時    │「一六堂」│      │858號行動電話與朱震 │        │                                    │
│    │          │便利商店前│      │秦聯絡並表示需要2,00│        │                                    │
│    │          │          │      │0元之甲基安非他命， │        │                                    │
│    │          │          │      │朱震秦遂代其向上游陳│        │                                    │
│    │          │          │      │碧章購買甲基安非他命│        │                                    │
│    │          │          │      │後，未抽取任何利潤，│        │                                    │
│    │          │          │      │即於前開地點將代購之│        │                                    │
│    │          │          │      │甲基安非他命交予潘馨│        │                                    │
│    │          │          │      │怡，幫助潘馨怡施用甲│        │                                    │
│    │          │          │      │基安非他命。        │        │                                    │
├──┼─────┼─────┼───┼──────────┼────┼──────────────────┤
│ 10 │99年10月9 │朱震秦上開│潘馨怡│潘馨怡以行動電話撥打│   --   │朱震秦幫助施用第二級毒品，處有期徒刑│
│    │日2時13分 │住處樓下路│      │朱震秦所有之0000-000│        │陸月。                              │
│    │59秒後某時│口處（起訴│      │858號行動電話與朱震 │        │                                    │
│    │          │書及原判決│      │秦聯絡並表示需要2,00│        │                                    │
│    │          │誤載為「朱│      │0元之甲基安非他命， │        │                                    │
│    │          │震秦上開住│      │朱震秦遂代其向上游陳│        │                                    │
│    │          │處附近之一│      │碧章購買甲基安非他命│        │                                    │
│    │          │六堂便利商│      │後，未抽取任何利潤，│        │                                    │
│    │          │店前」）。│      │即於前開地點將代購之│        │                                    │
│    │          │          │      │甲基安非他命交予潘馨│        │                                    │
│    │          │          │      │怡，幫助潘馨怡施用甲│        │                                    │
│    │          │          │      │基安非他命。        │        │                                    │
├──┼─────┼─────┼───┼──────────┼────┼──────────────────┤
│ 11 │99年8月23 │朱震秦上開│劉代勇│劉代勇以行動電話0985│   --   │朱震秦幫助施用第二級毒品，處有期徒刑│
│    │日17時35分│住處樓下  │      │-764646撥打朱震秦所 │        │陸月。                              │
│    │44秒至當日│          │      │有之0000-000000號行 │        │                                    │
│    │20時34分48│          │      │動電話與朱震秦聯絡，│        │                                    │
│    │秒        │          │      │並表示需要1,000元之 │        │                                    │
│    │          │          │      │甲基安非他命，朱震秦│        │                                    │
│    │          │          │      │遂代其向上游陳碧章購│        │                                    │
│    │          │          │      │買甲基安非他命後，未│        │                                    │
│    │          │          │      │抽取任何利潤，即於前│        │                                    │
│    │          │          │      │開地點將代購之甲基安│        │                                    │
│    │          │          │      │非他命交予劉代勇，幫│        │                                    │
│    │          │          │      │助劉代勇施用甲基安非│        │                                    │
│    │          │          │      │他命。              │        │                                    │
├──┼─────┼─────┼───┼──────────┼────┼──────────────────┤
│ 12 │99年9月21 │朱震秦上開│劉代勇│劉代勇以行動電話撥打│   --   │朱震秦幫助施用第二級毒品，處有期徒刑│
│    │日21時14分│住處樓下  │      │朱震秦所有之0000-000│        │陸月。                              │
│    │34秒後某時│          │      │858號行動電話與朱震 │        │                                    │
│    │          │          │      │秦聯絡並表示需要2,00│        │                                    │
│    │          │          │      │0元之甲基安非他命， │        │                                    │
│    │          │          │      │朱震秦遂代其向上游陳│        │                                    │
│    │          │          │      │碧章購買甲基安非他命│        │                                    │
│    │          │          │      │後，未抽取任何利潤，│        │                                    │
│    │          │          │      │即於前開地點將代購之│        │                                    │
│    │          │          │      │甲基安非他命交予劉代│        │                                    │
│    │          │          │      │勇，幫助劉代勇施用甲│        │                                    │
│    │          │          │      │基安非他命。        │        │                                    │
├──┼─────┼─────┼───┼──────────┼────┼──────────────────┤
│ 13 │99年10月16│花蓮縣吉安│劉代勇│劉代勇以行動電話撥打│   --   │朱震秦幫助施用第二級毒品，處有期徒刑│
│    │日17時2分 │鄉東昌村凱│      │朱震秦所有之0000-000│        │陸月。                              │
│    │43秒後某時│蒂貓遊樂場│      │858號行動電話與朱震 │        │                                    │
│    │          │後門（起訴│      │秦聯絡並表示需要1,00│        │                                    │
│    │          │書及原判決│      │0元之甲基安非他命， │        │                                    │
│    │          │誤載為「朱│      │朱震秦遂代其向上游陳│        │                                    │
│    │          │震秦上開住│      │碧章購買甲基安非他命│        │                                    │
│    │          │處樓下」）│      │後，未抽取任何利潤，│        │                                    │
│    │          │          │      │即於前開地點將甲基安│        │                                    │
│    │          │          │      │非他命交予劉代勇，幫│        │                                    │
│    │          │          │      │助劉代勇施用甲基安非│        │                                    │
│    │          │          │      │他命。              │        │                                    │
└──┴─────┴─────┴───┴──────────┴────┴──────────────────┘